臺灣新竹地方法院刑事判決
110年度易字第426號
公  訴  人  臺灣新竹地方檢察署檢察官
被      告  盧昱成


上列被告因詐欺等案件，經檢察官提起公訴（110年度偵字
第3142號），被告於本院準備程序中，就被訴事實為有罪之陳述
，經本院告知簡式審判程序意旨，並聽取檢察官及被告之意見後
，經本院合議庭裁定改依簡式審判程序審理，本院判決如下：
    主  文
盧昱成犯非法以電腦製作不實財產權得喪紀錄得利罪，處有期徒
刑參月；又犯業務侵占罪，處有期徒刑陸月，如易科罰金，以新
臺幣壹仟元折算壹日。
如附表犯罪所得欄所示之犯罪所得均沒收，於全部或一部不能沒
收或不宜執行沒收時，均追徵其價額。
    犯 罪 事 實
盧昱成為址設新竹市○區○○路0段0號統一超商新大店(下稱本件統
一超商）之店員，負責櫃台收銀及貨物整理等工作，為從事業務
之人，竟意圖為自己不法所有，利用擔任值班店員之機會，在上
址，為下列犯行：
一、基於以電腦製作不實財產權得喪紀錄得利之犯意，接續於附
    表編號1、3至6、8、9、11至20所示之時間，以附表編號1、
    3至6、8、9、11至20所示之不正方法，製作財產權之取得紀
    錄，而獲取如附表編號1、3至6、8、9、11至20所示犯罪所
    得之不正利益。
二、基於業務侵占之犯意，接續於附表編號2、7、10所示之時間
    ，以附表編號2、7、10所示之方式，將職務上所持有如附表
    編號2、7、10所示之物侵占入己。
    理  由
一、本件犯罪事實及所犯法條，業經檢察官於民國110年9月15日
    本院準備程序時當庭補充、變更，並無影響基本事實同一之
    情形，且經本院告知被告盧昱成，故自應以檢察官補正之內
    容作為本案審理之範圍。
二、認定事實所憑證據：
（一）被告盧昱成於警詢、偵訊及本院訊問時之自白。
（二）告訴人盧儷分（超商店長）於警詢時及偵查中之指述。 
（三）證人盧怡均（超商副店長）於警詢中之證述。
（四）本件統一超商110年1月6日進貨明細表1份（見偵字卷第20
      頁）。
（五）EC商品查詢畫面（進貨日期110年1月）翻拍照片5紙（見
      偵字卷第21至25頁）。
（六）110年1月17日、20日及22日監視器錄影畫面翻拍照片共9
      張（見偵字卷第33至37頁）。　　
（七）新竹市警察局第一分局樹林頭派出所警員110年2月1日出
      具之偵查報告1份（見偵字卷第4頁至反面）。
三、論罪：
（一）核被告就附表編號1、3至6、8、9、11至20所為，係犯刑
      法第339 條之3 第2 項之非法以電腦製作不實財產權得喪
      紀錄得利罪。被告於附表編號1、3至6、8、9、11至20所
      示之時間，陸續以相同方式獲取無庸給付貨款之不正利益
      ，顯係基於單一目的持續為之，且侵害同一法益，依一般
      社會通念，以一整體行為加以評價即為已足，為接續犯。
（二）核被告就附表編號2、7、10所為，係犯刑法第336條第2 
      項之業務侵占罪。被告於附表編號2、7、10所示之時間，
      陸續以相同方式侵占業務上持有之物品，顯係基於單一目
      的持續為之，且侵害同一法益，依一般社會通念，以一整
      體行為加以評價即為已足，為接續犯。
（三）被告所犯非法以電腦製作不實財產權得喪紀錄得利罪、業
      務侵占罪2罪間，犯意各別、行為互殊且犯罪方式不同，
      應予分論併罰。
四、爰審酌被告正值青年，顯有從事正當工作牟取報酬之能力，
    僅因一時貪念，竟利用職務之便侵占告訴人所經營商店之物
    品，且以不正方法獲取無庸給付貨款之不正利益，足徵其法
    治意識薄弱，所為應予非難，兼衡被告坦認犯行之犯後態度
    ，並考量告訴人偵、審中表示之意見、被告犯罪之手段、所
    得財物、利益之價值、智識程度、家庭與經濟狀況等一切情
    狀，分別量處如主文所示之刑，並就得易科罰金之有期徒刑
    部分諭知易科罰金之折算標準。
　　又刑法第339 條之3 第2 項之罪，非刑法第41條第1 項前段
    規定得易科罰金之罪，是此部分自無庸諭知易科罰金之折算
    標準，併此敘明。
五、沒收：
（一）本件如附表所示之犯罪所得，未實際合法發還被害人，爰
      依刑法第38條之1第1項前段宣告沒收，並依同條第3項規
      定，諭知於全部或一部不能沒收或不宜執行沒收時，追徵
      其價額。
（二）至原起訴意旨雖就扣案之小紅莓排氣管1支、安全帽1頂、
      飲水機1台、強力黏著劑1條及取貨人希可弄之空包裹1個
      等物聲請宣告沒收，然本件被告就附表編號1、3至6、8、
      9、11至20部分之犯罪所得為相當於貨款之不正利益，業
      經本院諭知沒收、追徵如上，如就上開扣案物再諭知沒收
      ，將使被告蒙受重複沒收、追徵之不利益；且上開扣案物
      卷內亦乏事證足以特定為附表何編號所取得之商品，是否
      確為本件犯罪事實之犯罪所得，亦有疑問；復檢察官於本
      院準備程序時亦就聲請沒收、追徵部分更正如本判決所諭
      知，而不再就上開扣案物聲請宣告沒收、追徵，本院爰不
      予宣告沒收、追徵，併此說明。
六、依刑事訴訟法第273條之1第1項、第299條第1項前段，判決
    如主文。
本案經檢察官黃翊雯提起公訴，檢察官陳中順到庭執行職務。
中    華    民    國   110    年    10    月    20    日
                  刑事第八庭    法  官  潘韋廷
以上正本證明與原本無異。
如不服本判決應於收受本判決後20日內向本院提出上訴書狀，上
訴書狀應敘述具體理由。上訴書狀未敘述上訴理由者，應於上訴
期間屆滿後20日內補提理由書狀於本院(均須按他造當事人之人
數附繕本 )「切勿逕送上級法院」。 
中　　華　　民　　國　　110 　年　　10　　月　　20　　日
                                書記官  彭筠凱
【附表】
編號 時間 犯罪方式 犯罪所得 (新臺幣) 1 110年1月6日凌晨4時34分許 化名「盧成」透過購物網站訂購商品，待商品包裹運送到店後，未給付款項，而以收銀機所連結之感應器讀取包裹上條碼，而輸入已代收款項之虛偽、不正指令至設備內，而製作本件統一超商已代收款項之財產權取得紀錄，而獲有無庸給付價款之不正利益。    2,260元 2 110年1月13日上午6時53分許 將本件統一超商內之ICASH卡片1張變易持有為所有予以侵占入己。 價值150元之ICASH卡片1張 3 110年1月13日上午6時57分許 以收銀機加值悠遊卡，未給付款項，而以收銀機輸入已代收加值金額之虛偽、不正指令至設備內，而製作本件統一超商已代收款項之財產權取得紀錄，而獲有無庸給付加值金之不正利益。 2,000元 4 110年1月14日凌晨4時53分許 化名「希可弄」透過購物網站訂購商品，待商品包裹運送到店後，未給付款項，而以收銀機所連結之感應器讀取包裹上條碼，而輸入已代收款項之虛偽、不正指令至設備內，而製作本件統一超商已代收款項之財產權取得紀錄，而獲有無庸給付價款之不正利益。   2,860元 5 110年1月14日凌晨4時54分許  2,860元 6 110年1月14日凌晨5時8分  559元 7 110年1月14日上午6時許 將本件統一超商內之ICASH卡片2張變易持有為所有予以侵占入己。 共價值200元之ICASH卡片2張 8 110年1月14日上午6時3分許 以收銀機加值悠遊卡，未給付款項，而以收銀機輸入已代收加值金額之虛偽、不正指令至設備內，而製作本件統一超商已代收款項之財產權取得紀錄，而獲有無庸給付加值金之不正利益。 1,000元 9 110年1月14日上午6時5分許  1,000元 10 110年1月14日上午6時15分許 將本件統一超商內之培根奶油義大利麵1份變易持有為所有予以侵占入己。 價值65元之培根奶油義大利麵1份 11 110年1月15日凌晨5時19分許 化名「希可弄」透過購物網站訂購商品，待商品包裹運送到店後，未給付款項，而以收銀機所連結之感應器讀取包裹上條碼，而輸入已代收款項之虛偽、不正指令至設備內，而製作本件統一超商已代收款項之財產權取得紀錄，而獲有無庸給付價款之不正利益。   319元 12 110年1月15日凌晨5時19分許  849元 13 110年1月15日凌晨5時20分許 化名「盧成」透過購物網站訂購商品，待商品包裹運送到店後，未給付款項，而以收銀機所連結之感應器讀取包裹上條碼，而輸入已代收款項之虛偽、不正指令至設備內，而製作本件統一超商已代收款項之財產權取得紀錄，而獲有無庸給付價款之不正利益。   546元 14 110年1月17日晚上11時33分  758元 15 110年1月17日晚上11時33分許 化名「希可弄」透過購物網站訂購商品，待商品包裹運送到店後，未給付款項，而以收銀機所連結之感應器讀取包裹上條碼，而輸入已代收款項之虛偽、不正指令至設備內，而製作本件統一超商已代收款項之財產權取得紀錄，而獲有無庸給付價款之不正利益。   750元 16 110年1月17日晚上11時33分許  799元 17 110年1月20日凌晨4時1分許 化名「盧成」透過購物網站訂購商品，待商品包裹運送到店後，未給付款項，而以收銀機所連結之感應器讀取包裹上條碼，而輸入已代收款項之虛偽、不正指令至設備內，而製作本件統一超商已代收款項之財產權取得紀錄，而獲有無庸給付價款之不正利益。   1,650元 18 110年1月20日晚上11時21分許 化名「巧可」透過購物網站訂購商品，待商品包裹運送到店後，未給付款項，而以收銀機所連結之感應器讀取手機翻拍之包裹條碼，而輸入已代收款項之虛偽、不正指令至設備內，而製作本件統一超商已代收款項之財產權取得紀錄，而獲有無庸給付價款之不正利益。   1萬1,200元 19 110年1月22日凌晨4時57分許 化名「希可弄」透過購物網站訂購商品，待商品包裹運送到店後，未給付款項，而以收銀機所連結之感應器讀取手機翻拍之包裹條碼，而輸入已代收款項之虛偽、不正指令至設備內，而製作本件統一超商已代收款項之財產權取得紀錄，而獲有無庸給付價款之不正利益。   458元 20 110年1月22日上午7時9分許 化名「巧可」透過購物網站訂購商品，待商品包裹運送到店後，未給付款項，而以收銀機所連結之感應器讀取手機翻拍之包裹條碼，而輸入已代收款項之虛偽、不正指令至設備內，而製作本件統一超商已代收款項之財產權取得紀錄，而獲有無庸給付價款之不正利益。   1萬500元 

附錄本案論罪科刑法條：
刑法第339條之3
意圖為自己或第三人不法之所有，以不正方法將虛偽資料或不正
指令輸入電腦或其相關設備，製作財產權之得喪、變更紀錄，而
取得他人之財產者，處七年以下有期徒刑，得併科七十萬元以下
罰金。
以前項方法得財產上不法之利益或使第三人得之者，亦同。
前二項之未遂犯罰之。
　
刑法第336條
對於公務上或因公益所持有之物，犯前條第一項之罪者，處一年
以上七年以下有期徒刑，得併科十五萬元以下罰金。
對於業務上所持有之物，犯前條第一項之罪者，處六月以上五年
以下有期徒刑，得併科九萬元以下罰金。
前二項之未遂犯罰之。